# 请问陈版主，关于债券发行费用。

提问人：clenemt 时间：2011-09-28 16:03:48
企业发行债券，需用相关资产抵押担保，据此发生的抵押担保及评估费用，费用化处理是否合适？

回答人：chenyiwei
作为初始发行费用处理，可计入债券折价，在存续期内按实际利率法摊销。

回答人：chenyiwei
回复 yemingzhu1980 的帖子
法律上是不允许折价发行债券。实务中多数是按面值平价发行，但在把直接相关费用计入债券初始计量金额之后，就会形成事实上的债券折价。
对于债券发行可能不成功的问题，管理层应当谨慎评估发行成功的可能性，如果认为失败可能性较小的，可以把此类直接交易费用在发生时予以归集，到发行成功后计入债券的初始计量金额中；如果预计失败可能性增大，或者事实上已经失败，则应当计入费用。这一点与IPO中股票发行费用资本化的判断标准有些类似。

提问人：五老峰 时间：2012-01-19 21:00:00
陈版主,企业已支付的审计费、券商费用、律师费用是不是在发债成功之前先挂在“其他应收款”科目，在发债成功后，转入到“应付债券—利息调整”科目中呢？

回答人：chenyiwei
建议暂挂“其他流动资产”或者“其他非流动资产”。这不是一项对任何人的债权。

提问人：原来你就在这里 时间：2016-08-14 21:57:33
券商费好像是募集资金先到专户验资，验资完之后直接由券商扣除相关费用，请问已支付的券商费该怎么理解啊？

回答人：chenyiwei
券商一般是将扣除券商费后的募集资金转入专户的。